【裁判字號】    97,上訴,2934
【裁判日期】    970711
【裁判案由】    偽造文書等
【裁判全文】
臺灣高等法院刑事判決                97年度上訴字第2934號
上  訴  人
即  被  告  甲○○  32歲民.
上列上訴人因偽造文書案件，不服臺灣台北地方法院97年度訴字
第515號，中華民國97年4月28日第一審判決（起訴案號：臺灣臺
北地方法院檢察署97年度偵字第5421號），提起上訴，本院判決
如下：
    主  文
上訴駁回。
    理  由
一、按上訴書狀應敘述具體理由；上訴書狀未敘述上訴理由者，
    應於上訴期間屆滿後20日內補提理由書於原審法院，刑事訴
    訟法第361條第2項、第3 項前段定有明文。而第二審法院認
    為上訴書狀未敘述理由，應以判決駁回之。但其情形可以補
    正而未經原審法院命其補正者，審判長應定期間先命補正，
    此觀同法第367 條規定甚明。又所謂具體理由，必係依據卷
    內既有訴訟資料或提出新事證，指摘或表明第一審判決有何
    採證認事、用法或量刑等足以影響判決本旨之不當或違法，
    而構成應予撤銷之具體事由，始克當之（例如：依憑證據法
    則具體指出所採證據何以不具證據能力，或依憑卷證資料，
    明確指出所為證據證明力之判斷如何違背經驗、論理法則）
    ；倘僅泛言原判決認定事實錯誤、違背法令、量刑失之過重
    或輕縱，而未依上揭意旨指出具體事由，或形式上雖已指出
    具體事由，然該事由縱使屬實，亦不足以認為原判決有何不
    當或違法者（例如：對不具有調查必要性之證據，法院未依
    聲請調查亦未說明理由，或援用證據不當，但除去該證據仍
    應為同一事實之認定），皆難謂係具體理由（最高法院97年
    度台上字第892號判決意旨參照）。
二、經查：本件原判決依上訴人即被告甲○○與共同被告范姜群
    杰於偵查中之自白、證人楊英次、杜秀真於原審之證述、並
    有中華電信資料查詢、遠傳電信股份有限公司97年3 月31日
    函及其檢附雙向通聯紀錄資料、偽造之「台北地方法院地檢
    署監管科」97年3月7日97年度存字第681 號公文書（其上蓋
    用偽造之「臺灣台北地方法院檢察署印」公文1 枚）等件附
    卷可參，並有內裝有行動電話門號0000000000號、00000000
    00號SIM卡各1張之行動電話2 具、如原判決附表一編號四所
    示之偽造之「江信哲」內政部作業識別證1 張（含黏貼其上
    之被告甲○○照片1 張）、如原判決附表二所示偽造之「臺
    灣台北地方法院檢察署印」及「臺灣台中地方法院檢察署印
    」之公印共2 枚、偽造之「內政部監察委員會印」、「檢察
    官周士榆」、「書記官康敏郎」之印章共3 枚扣案可稽，認
    定被告確有共同詐欺未遂、共同偽造公文書、共同偽造服務
    證書、共同偽造印章等犯行，並審酌被告甲○○明知現今社
    會詐騙集團橫行，其恣意詐騙行為往往對被害人之財產及社
    會秩序產生重大侵害，竟不思正途，僅因貪圖報酬利益，即
    加入詐騙集團共同參與詐騙犯行，以牟不法利益，惡性非輕
    本應予嚴懲，惟考量被告甲○○非犯罪組織之上層份子，被
    告甲○○犯後未能坦承犯行，兼衡其犯罪之目的、情節、犯
    罪手段、智識程度及犯罪所生害損害等一切情狀，就被告甲
    ○○所犯詐欺未遂犯行，判處有期徒刑8 月、所犯共同偽造
    公文書犯行，判處有期徒刑1年2月、所犯共同偽造服務證書
    犯行，判處有期徒刑4 月、所犯共同偽造印章犯行，判處有
    期徒刑3月，定應執行刑有期徒刑2年，並就扣案如原判決附
    表一所示之物及如附表二所示偽造之公印共2枚，印章共3枚
    均諭知沒收等情，均已詳敘其所憑證據、認定理由及量刑依
    據。從形式上觀察，原判決並無認定事實錯誤、量刑瑕疵或
    違背法令之情形。被告甲○○上訴理由雖主張其唯有使用印
    章之犯行，其餘之犯行，其並未參與，認偽造印章及服務證
    等均由同案被告范姜群杰聯繫處理云云。然原判決理由欄已
    說明被告甲○○與同案被告范姜群杰二人，與綽號「阿信」
    、「阿峰」、自稱「台中的高階警官」之成年男子、自稱「
    中央健保局台北分局職員潘小姐」之成年女子、自稱「檢察
    官」之成年人及其他詐欺集團所屬成年成員間，就本件詐欺
    取財未遂、偽造公文書、偽造特種文書及偽造印章等犯行，
    有犯意聯絡及行為分擔，而為共同正犯。按共同正犯，係共
    同實施犯罪行為之人，在共同意思範圍內，各自分擔犯罪行
    為之一部，相互利用他人之行為，以達其犯罪之目的，其成
    立不以全體均行參與實施犯罪構成要件之行為為要件；如行
    為人以自己共同犯罪之意思，事前同謀，而由其中一部分人
    實行犯罪之行為者，亦應認為共同正犯，使之對於全部行為
    所發生之結果，負其責任，最高法院87年度臺非字第35號判
    決意旨可資參照。徵諸前述，被告前揭上訴理由非但空泛無
    據，且未指摘原判決關於認定事實、適用法律及量刑等項，
    有何具體違法或不當。揆諸上開說明，顯然置原判決已經明
    白論斷審酌、說明之事項於不顧，意在拖延訴訟，自形式上
    觀察，核非足以動搖原判決之具體理由，依照上揭說明，應
    認其上訴為不合法律上之程式，予以駁回，並不經言詞辯論
    為之。
據上論斷，應依刑事訴訟法第367條前段、第372條，判決如主文
。
中    華    民    國    97    年     7    月    11    日
                  刑事第十一庭  審判長法  官  張連財
                                      法  官  林明俊
                                      法  官  楊照男
以上正本證明與原本無異。
偽造文書部分如不服本判決應於收受送達後十日內向本院提出上
訴書狀，其未敘述上訴之理由者並得於提起上訴後十日內向本院
補提理由書（均須按他造當事人之人數附繕本）。
其他不得上訴。
                                      書記官  陳秋雄
中    華    民    國    97    年    7     月    11    日


司法院資訊處製作；財團法人民間司法改革基金會備份。
